# 夫妻员工之间转移股权是否构成股份支付

提问人：杨 格 97 时间：2022-10-12 17:54:04
请教陈版主，某公司董事长与财务总监为夫妻关系，董事长将其所持有的股份支付对应的股权以低于公允价值的价格转移给财务总监，请问这部分股权是否构成公司对财务总监的股份支付？

回答人：chenyiwei
首先，“董事长与财务总监为夫妻关系”是否不符合任职回避的内控要求？
如果不考虑这个问题，则理论上是要注意区分此次转移的目的，即属于夫妻之间的财务安排，还是与获取财务总监任职期间对公司的服务相关。但实务中这样做很可能难以做到，基于谨慎考虑，建议从严把握。